---
title: "O centro presidencial no Brasil"

author: "Igor Brito, mat. 21/0005131"

date: "Setembro, 2022"

output:
  revealjs::revealjs_presentation:
    transition: slide
---

```{r setup, include=FALSE}
# Esse chunk não irá aparecer no slide por não ser um resultado da análise

# Link no GitHub Pages:
# https://igor-brito.github.io/lista4/


# Procedimentos iniciais para configurar o R
knitr::opts_chunk$set(echo = FALSE, digits = 1)

# Limpa memória
rm(list = ls())
gc()

# Definindo o diretorio de trabalho como do arquivo local
# setwd(dirname(rstudioapi::getActiveDocumentContext()$path))

# Carrega pacotes usados no código
library(readxl)
library(tidyverse)
library(magrittr)
library(infer)

```


## Diretrizes do trabalho
Produzir e disponibilizar via GitHub Pages uma apresentação em html (slides) contendo:

1. Um gráfico com estimativas intervalares de alguma variável de interesse em seu trabalho;

2. A formulação de uma hipótese testável (apenas a hipótese, não é necessário testar agora)

A entrega deve ser feita por meio do link correspondente. Ou seja, basta colar o link na resposta.


```{css, echo=FALSE}
/*Alinhando o texto dos slides à esquerda*/
.reveal p {
    text-align: left;
  }
.reveal ul {
  display: block;
}
.reveal ol {
  display: block;
}

``` 


## Média da quantidade de partidos no gabinete brasileiro por mês (mar/85 - abr/16)
```{r, include=FALSE}
# Esse chunk não irá aparecer no slide por não ser um resultado da análise

# Utilizarei nesta lista os dados de gabinetes presidenciais do Brasil entre
# março de 1985 a abril de 2016. Esses dados foram disponibilizados por Amorim
# Neto (2019) diretamente no corpo do trabalho:

# AMORIM NETO, Octavio. Cabinets and coalitional presidentialism.In: AMES,
# Barry (ed.). Routledge Handbook of Brazilian Politics. New York: Routledge,
# 2019. p. 293-312

# Os dados estão no mesmo diretório do arquivo R markdown
# Desta forma, basta carregá-los
dados_gabinetes <- read.csv("dados/gabinetes_Brasil_Amorim_mensal.csv")

# Estimativa pontual da média de partidos no gabinete (Brasil: 03/85-04/16)
sample_mean <- dados_gabinetes %>%
  specify(response = qtd_part) %>%
  calculate(stat = "mean")
media <- sample_mean %>% 
  pull() %>% 
  round(2)


# Fazendo a distribuição teórica da média
null_dist <- dados_gabinetes %>%
  specify(response = qtd_part) %>% 
  assume("t")

# Intervalo de confiança pelo método teórico
theoretical_ci <- null_dist %>% 
  get_confidence_interval(level = .95, point_estimate = sample_mean)
ic_teo_inf <- theoretical_ci %>% 
  pull(lower_ci) %>% 
  round(2)
ic_teo_sup <- theoretical_ci %>% 
  pull(upper_ci) %>% 
  round(2)



# Fazendo a distribuição bootstrap da média
bootstrap_distribution <- dados_gabinetes %>%
  specify(response = qtd_part) %>% 
  generate(reps = 1000) %>% 
  calculate(stat = "mean")

# Intervalo de confiança pelo método do percentil
percentile_ci <- bootstrap_distribution %>% 
  get_confidence_interval(level = 0.95, type = "percentile")
ic_per_inf <- percentile_ci %>% 
  pull(lower_ci) %>% 
  round(2)
ic_per_sup <- percentile_ci %>% 
  pull(upper_ci) %>% 
  round(2)


# Intervalo de confiança pelo método do erro padrão
standard_error_ci <- bootstrap_distribution %>% 
  get_confidence_interval(type = "se", point_estimate = sample_mean)
ic_ep_inf <- standard_error_ci %>% 
  pull(lower_ci) %>% 
  round(2)
ic_ep_sup <- standard_error_ci %>% 
  pull(upper_ci) %>% 
  round(2)

```

- Estimativa pontual: a média da quantidade de partidos no gabinete é `r media` por mês.
- Estimativas intervalares:
    - O intervalo de confiança de 95%, utilizando o método teórico, é [`r ic_teo_inf`; `r ic_teo_sup`].
    - O intervalo de confiança de 95%, utilizando a distribuição bootstrap e o método do percentil, é [`r ic_per_inf`; `r ic_per_sup`].
    - O intervalo de confiança de 95%, utilizando a distribuição bootstrap e o método do erro-padrão, é [`r ic_ep_inf`; `r ic_ep_sup`].

## Visualizando os intervalos de confiança

```{r, echo = FALSE, fig.width = 10}
visualize(null_dist) + 
  shade_confidence_interval(endpoints = theoretical_ci) +
  geom_vline(xintercept = media, linetype = "dashed") +
  labs(title = "Distribuição teórica", x = "Média de partidos no gabinete por mês", y = "Densidade")


```


## Visualizando os intervalos de confiança

```{r, echo = FALSE, fig.width = 10}
visualize(bootstrap_distribution) + 
  shade_confidence_interval(endpoints = percentile_ci) +
  geom_vline(xintercept = media, linetype = "dashed") +
  labs(title = "Distribuição simulada (bootstrap) com intervalo de conficança pelo método do percentil", x = "Média de partidos no gabinete por mês", y = "Densidade")


```

## Visualizando os intervalos de confiança

```{r, echo = FALSE, fig.width = 10}
visualize(bootstrap_distribution) + 
  shade_confidence_interval(endpoints = standard_error_ci) +
  geom_vline(xintercept = media, linetype = "dashed") +
  labs(title = "Distribuição simulada (bootstrap) com intervalo de conficança pelo método do erro-padrão", x = "Média de partidos no gabinete por mês", y = "Densidade")


```



## Hipótese a ser testada
- *H1: O centro presidencial expandirá quanto maior for a quantidade de partidos no gabinete*

